臺灣板橋地方法院刑事判決
上訴人
即被告　乙○○
上列上訴人因竊盜案件，不服本院93年度簡字第5735號中華民國
94年1 月24日所為第一審簡易判決（聲請簡易判決處刑案號：93
年度偵字第18027 號），提起上訴，本院管轄第二審之合議庭判
決如下：
    主  文
上訴駁回。
    事  實
一、乙○○平日以騎乘三輪腳踏車撿拾資源回收物品維生，於民
    國93年11月4 日21時30分許，夥同姓名年籍不詳之成年男子
    ，共同基於意圖為自己不法所有之犯意聯絡，由乙○○騎乘
    其所有之三輪車，至臺北縣蘆洲市○○路56巷16號前工地，
    趁四下無人之際，共同徒手竊取甲○○所保管之中國菱電股
    份有限公司（聲請書誤載為三菱電梯公司）所有三菱牌電梯
    馬達1 台得手後，於共同將該電梯馬達搬上三輪車準備離去
    之際，適為甲○○發覺報警，而為警當場查獲乙○○，並扣
    得電梯馬達1 台（業經領回），惟該姓名年籍不詳成年男子
    則乘隙逃逸。
二、案經告訴人甲○○訴由臺北縣政府警察局蘆洲分局報請臺灣
    板橋地方法院檢察署檢察官偵查後聲請簡易判決處刑。
    理  由
一、訊據被告乙○○固不否認有騎乘上開三輪車至前揭處所共同
    竊盜之事實，惟辯稱：告訴人甲○○是主謀，判決書上所說
    的另外1 個人就是告訴人甲○○本身，告訴人甲○○說看到
    有2 個人，另1 個人就是他自己，可是告訴人甲○○沒有被
    判刑，伊不服氣，且原審判伊有期徒刑3 個月也太重了，為
    此提起上訴云云。經查：被告乙○○如何夥同姓名年籍不詳
    之成年男子，共同竊取告訴人甲○○所保管之三菱牌電梯馬
    達1 台，嗣因遭告訴人甲○○發覺而報警處理等情，業據證
    人即告訴人甲○○於本院審理時具結後證稱：「（問：93年
    11月4日 晚上發現情形？）我同事羅嘉文看到，然後叫我，
    我就從樓上跑下來繞到後面工地鐵門進出處，看到馬達及一
    些金屬、鋁製材料都在被告的三輪車上面，當時被告的三輪
    車是停在工地圍牆裡面放材料的地方，當時工地的鐵門是半
    開的，我由外往裡一推就有一個我不認識的人從裡面走出來
    ，因為當時我還不知道到底是怎麼回事，所以沒有把那個人
    攔下來，後來進到裡面看到被告的三輪車及被告，我就去跟
    工地主任報告，找不到工地主任，因為已經下班了，我就去
    打110 ，‧‧‧。（問：在偵查中稱有聽到被告與1 名成年
    人在爭吵？）是我同事在樓下有聽到，我在樓上沒有聽到，
    我同事聽到後才發現這件事，才告訴我。我報警後，警察來
    之前被告已經陸陸續續把一些零散的東西搬下三輪車，馬達
    因為太重，他一個人沒有辦法搬，我也不理他，所以他就把
    三輪車的車頭翹起來，馬達就滾落下來，所以警察來的時候
    ，車上是沒有東西的，照片部分是因為他被警察帶回作筆錄
    時，他不承認，才由我及羅嘉文一起再搬回車上讓警察拍照
    ，‧‧‧。（問：你剛才稱有一個不認識的人走出來？）對
    ，因為馬達很重，一個人無法搬，所以我猜想應該是那個走
    出去的人跟被告一起搬的。」等語綦詳（見本院卷第34頁、
    第35頁），並有贓物認領保管單1 紙及查獲之現場照片13幀
    等在卷可資佐證。至被告雖辯稱：告訴人甲○○即為本件主
    謀云云，惟此為證人甲○○於本院審理時堅決否認，並證稱
    「（問：被告稱認識你1 、2 年，之前有一些廢紙箱給他？
    ）沒有這回事。（問：查獲當天下午5 點多你有無跟被告說
    有一些東西要被告幫忙載？）沒有，我不認識他，怎麼去找
    他。」等語明確（見本院卷第35頁），此外，復無其他事證
    足供查證本案另一姓名年籍不詳之成年男子身分，是殊難徒
    憑被告1 人之供述而遽認該名共犯之姓名年籍不詳成年男子
    即為告訴人甲○○，況告訴人甲○○有正當職業，扣案電梯
    馬達1 台又為其所負責保管，衡情亦應無共同竊取之動機與
    必要，是被告前開空言置辯，尚不足採。綜上，本件事證已
    臻明確，被告共同竊盜犯行洵堪認定，應依法論科。
二、核被告所為，係犯刑法第320條第1項之普通竊盜罪。其與姓
    名年籍不詳之成年男子就上開犯行，有犯意聯絡及行為分擔
    ，為共同正犯。扣案之三菱牌電梯馬達1 台，雖係被告犯本
    件竊盜罪所得之物，然非屬被告所有，且業經告訴人甲○○
    領回，有贓物認領保管單1 紙附卷為據，依法自無庸為沒收
    之宣告，附此敘明。綜上所陳，原審論罪既同於嗣後本院審
    理之結果，且被告前揭空言置辯，於其本件竊盜犯行之成立
    並無礙，則原審判決據以判處被告有期徒刑3 月，如易科罰
    金，以3 百元折算1 日，其認事用法均無違誤，量刑亦屬妥
    適，應予以維持，被告上訴恣指原審判決不當而請求撤銷原
    審判決云云，顯為無理由，應予駁回其上訴。
三、另併辦意旨（臺灣板橋地方法院檢察署94年度偵字第7538號
    ）略以：被告乙○○意圖為自己不法之所有，於94年4 月27
    日21時30分許，騎乘其所有之三輪車至臺北縣蘆洲市○○路
    270 巷15號前，徒手竊取告訴人詹勝祿所有之不鏽鋼方管2
    支，得手後將之置於其所有之三輪車上，嗣為告訴人詹勝祿
    發現後報警處理，因認被告該部分亦涉犯刑法第320 條第1
    項之普通竊盜罪嫌，並與本件前開論罪科刑部分有連續犯之
    裁判上一罪關係，請求併案審理云云。惟查，上揭併辦部分
    被告被訴竊盜犯行之時間係於94年4 月27日，與本件前開經
    起訴之被告竊盜犯行時間係93 年11 月4 日，前後已相隔將
    近6 個月之久，本即難認被告主觀上係基於概括犯意而為之
    ，況被告於警詢、偵查中對於上揭併案意旨所載之事實復均
    矢口否認，是本院認上揭併辦部分尚難認與本件前開起訴部
    分有何連續犯之裁判上一罪關係，本院無從一併審理，應退
    由檢察官依法另為妥適處理，併此指明。
據上論斷，應依刑事訴訟法第455條之1第1項、第3 項、第368條
，判決如主文。
本案經檢察官程秀蘭到庭執行職務。
中　　華　　民　　國　   94　 　年　　5  　月　　26   日
　                刑事第十庭　 審判長法　官  高奕驤
                                     法  官  曾正耀
                                     法  官  黃若美
上列正本證明與原本無異。
不得上訴。
                                     書記官  曹秋冬
中　　華　　民　　國　　94　　年　　5 　　月　　27　　日
附錄本案論罪科刑法條全文：
中華民國刑法第320條
意圖為自己或第三人不法之所有，而竊取他人之動產者，為竊盜
罪，處5年以下有期徒刑、拘役或5百元以下罰金。
意圖為自己或第三人不法之利益，而竊佔他人之不動產者，依前
項之規定處斷。
前二項之未遂犯罰之。
